Inventaris van het archief van de Directie Interne Zaken en taakvoorgangers van het Ministerie van Economische Zaken, 1951-1997 (2002)
Nationaal Archief, Den Haag
- Taakuitvoering, 2
  - Informatievoorziening, 2.3
    - Informatievoorziening in de semi-statische en statische fase, 2.3.2
      - Stukken betreffende het opstellen van verklaringen inzake vernietiging van archiefbescheiden, 1951-1996; 254-286; 9 pakken en 21 omslagen
        - Van het Ministerie van Economische Zaken, Hoofdstuk IV Industrialisatie Artikel 9 Correspondentie (adviezen) betreffende het verlenen van verblijfsvergunningen aan vreemdelingen 1987-1991, 273
        - Van de Directie Consumenten- en Marktbeleid 1988, 274
        - Van de Directie voor Diensten 1988, 275
        - Van de Directie Wetgeving en andere Juridische Aangelegenheden (WJA) 1988, 276
        - Van het Directoraat-Generaal voor Diensten, Midden- en Kleinbedrijf en Ordening en van de Algemene Economische Politiek (AEP) 1988, 277
        - Van de Dienst van het IJkwezen 1988-1989, 278
        - Van het Directoraat-Generaal voor Diensten, Midden- en Kleinbedrijf en Ordening 1988-1989, 279
        - Van de Directie voor Buitenlandse Economische Betrekkingen 1989, 280
        - Van de Accountantsdienst 1990, 281
        - Van de Directie voor Diensten, Hoofdafdeling Financiële Aangelegenheden 1990, 282
        - Van bestanden van het geautomatiseerde postregistratiesysteem RADAR 1992-1993, 283
        - Van verschillende directies van het Ministerie van Economische Zaken, A t/m E 1992-1993, 284; pak
        - Van verschillende directies van het Ministerie van Economische Zaken, F t/m O 1992-1993, 285; pak
        - Van verschillende directies van het Ministerie van Economische Zaken, P t/m Z 1992-1993, 286; pak
      - Vergaderstukken van de Werkgroep Semi-Statische Archieven (SSA), 1984; 287; omslag
        Nota bene: Onder voozitterschap van H.H.M. Dekkers, van de Onderafdeling Post- en Archiefzaken
      - Stukken betreffende het opstellen van inventarissen, 1984-1998; 288-295; 1 diskettes, 5 omslag, 1 pak en 1 stuk
        - Inventaris van stukken betreffende Rijn-Schelde-Verolme Machinefabrieken en Scheepswerven NV afkomstig uit de archiefdelen Directoraat-Generaal voor Industrie (1972 - 9 februari 1983), Regeringsadviseur (1 oktober 1979 - 9 februari 1983) en Directoraat-Generaal voor de Energievoorziening (1960 - 1971) 1984, 288; pak
          Nota bene: Opgesteld naar aanleiding van de Enquête van de Tweede Kamer der Staten-Generaal naar het door opeenvolgende kabinetten gevoerde beleid ten aanzien van het Rijn-Schelde-Verolme concern
        - Inventaris van het deelarchief Directoraat-Generaal voor Industrie en Handel (1966 - 1969) 1987, 289; omslag
        - Inventaris van het deelarchief Stafafdeling Organisatie en Efficiency (1966 - 1969) 1987, 290; omslag
        - Inventaris van het deelarchief Directie Wetgeving en andere Juridische Aangelegenheden (1966 - 1969) 1988, 291; stuk
        - Inventaris van het archief van de Directie Kernenergie (1947) 1956 - 1971 (1972) 1990, 292; omslag
        - Inventaris van het deelarchief Directie Algemeen Economische Politiek (1966-1969) 1990, 293; omslag
        - Inventaris van het archief van de Persdienst (1940) 1941 - 1963 en van de Hoofdafdeling/Directie Externe Betrekkingen 1963 - 1987 (1989) van het Ministerie van Economische Zaken 1992-1995, 294; omslag
        - Inventaris van het archief van het Commissariaat Militaire Productie 1951 - 1965, inventaris van het archief Kernenergie en van het deelarchief van de Afdeling Economische Verdedigingsvoorbereiding (EVV) en Taakvoorgangers (1947) 1950 - 1969 1998, 295; diskettes
      - Stukken betreffende het overdragen van archiefbescheiden, 1990-2000; 296-297; 1 omslag en 1 pak
        - Bescheiden van verschillende afdelingen 1990-1997, 296; pak
        - Bescheiden betreffende de Centrale Zuiveringsraad voor het Bedrijfsleven van het Ministerie van Economische Zaken, 1945 - 1949 2000, 297; omslag
      - Stukken betreffende het sluiten van een raamconvenant met de Centrale Archief Selectiedienst inzake het selecteren en inventariseren van het archief van het Ministerie van Binnenlandse Zaken en Economische Zaken, 1994-1998; 298; omslag
      - Stukken betreffende het evalueren van het Project Invoering Verkorting Overbrengingstermijn (PIVOT), 1996; 299; omslag
  - Koninklijke onderscheidingen, 2.4
    - Beleid, 2.4.1
      - Stukken betreffende herzieningen van het decoratiestelsel, 1965-1990; 300-303; 4 pak
        - 1965-1969, 300; pak
        - 1970-1984, 301; pak
        - 1985-1987, 302; pak
        - 1988-1990, 303; pak
    - Adviseren over de toekenning van onderscheidingen, 2.4.2
      Nota bene: De reeksen van de onderscheidingen zijn primair geordend op jaar van uitreiking, daarbinnen alfabetisch op naam en eventueel op geboortedatum
      - Uitreikingsjaar 1993, 1992-1993; 304-326; 23 omslagen
        - Dorst, J.C., geb: 1947-04-17, 304
          Openbaarheid beperkt tot 01-01-2048
        - Gastel, A.C.G.C.M. van, geb: 1938-10-01, 305
          Openbaarheid beperkt tot 01-01-2039
        - Haas, G.G., geb: 1929-06-07, 306
          Openbaarheid beperkt tot 01-01-2030
        - Quist, P.M.H., geb: 1933-10-09, 307
          Openbaarheid beperkt tot 01-01-2034
        - Spijkers, C.H.A., geb: 1946-01-12, 308
          Openbaarheid beperkt tot 01-01-2047
        - Tijssen, J.P.W., geb: 1937-02-19, 309
          Openbaarheid beperkt tot 01-01-2038
        - Valk, H. van der, geb: 1935-10-16, 310
          Openbaarheid beperkt tot 01-01-2036
        - Valk, R., geb: 1930-05-04, 311
          Openbaarheid beperkt tot 01-01-2031
        - Varwijk, G.H., geb: 1930-04-12, 312
        - Veen, J. van der, geb: 1937-08-16, 313
        - Veeneman, W., geb: 1934-09-22, 314
          Openbaarheid beperkt tot 01-01-2035
        - Veerman, A., geb: 1931-04-09, 315
          Openbaarheid beperkt tot 01-01-2032
        - Veggel, C.P.A.G. van, geb: 1937-01-07, 316
        - Verbaan, M., geb: 1936-11-27, 317
          Openbaarheid beperkt tot 01-01-2037
        - Verbeek, J.G.A., geb: 1939-12-12, 318
          Openbaarheid beperkt tot 01-01-2040
        - Verberk, A., geb: 1943-01-15, 319
          Openbaarheid beperkt tot 01-01-2044
        - Verheijen, A.H.M., geb: 1931-09-30, 320
        - Verheijen, A.J.B., geb: 1924-08-22, 321
          Openbaarheid beperkt tot 01-01-2025
        - Verheijen, G.A.J., geb: 1932-02-21, 322
          Openbaarheid beperkt tot 01-01-2033
        - Verhoofstad, J.W., geb: 1938-03-16, 323
        - Verhulst, W.J.E., geb: 1937-10-29, 324
        - Vermote, D.H.M., geb: 1938-08-29, 325
        - Zandberg, J., geb: 1936-03-24, 326
      - Uitreikingsjaar 1994, 1993-1994; 327-945; 618 omslagen
        - Aalderen, W. van, geb: 1938-12-14, 327
        - Adema, S., geb: 1923-12-01, 328
          Openbaarheid beperkt tot 01-01-2024
        - Adriaans, J.C.H., geb: 1936-01-07, 329
        - Adriaans, P.M.H., geb: 1934-05-19, 330
        - Agterbos, L.G.J.M., geb: 1940-05-08, 331
          Openbaarheid beperkt tot 01-01-2041
        - Akker, A.B.G. van den, geb: 1934-11-30, 332
        - Antonis, L.H.E., geb: 1939-09-28, 333
        - Appel, A.P.G., geb: 1934-08-27, 334
        - Arnoldy, H., geb: 1932-07-23, 335
        - Aten, B.J., geb: 1934-12-12, 336
        - Auad, E., geb: 1925-04-23, 337
          Openbaarheid beperkt tot 01-01-2026
        - Baas, K. geb: 1938-10-21, 338
        - Bak, G., geb: 1933-12-07, 339
        - Bakhuis, G., geb: 1937-05-20, 340
        - Bakker, A.F.A., geb: 1928-12-06, 341
          Openbaarheid beperkt tot 01-01-2029
        - Bakker, C.A.M., geb: 1940-07-01, 342
        - Bakker, C.J., geb: 1934-04-11, 343
        - Bakx, A.J.L., geb: 1933-07-09, 344
        - Balk, H.J., geb: 1938-07-13, 345
        - Balk, S.J., geb: 1928-04-06, 346
        - Ballegooijen, J. van, geb: 1935-02-27, 347
        - Bangma, G., geb: 1939-08-24, 348
        - Barneveld, C., geb: 1916-02-23, 349
        - Becht, C.P.T., geb: 1936-12-30, 350
        - Beek, A. van, geb: 1936-12-06, 351
        - Beek, K.H. van de, geb: 1934-02-25, 352
        - Been, J., geb: 1930-12-16, 353
        - Beenkens, J.H.G., geb: 1937-06-30, 354
        - Beenker, G., geb: 1932-01-29, 355
        - Beerendonk, H.S.M., geb: 1930-11-24, 356
        - Bekkum, J. van, geb: 1936-10-13, 357
        - Beltman, H., geb: 1936-07-25, 358
        - Bennen, H., geb: 1937-07-16, 359
        - Berends, C., geb: 1933-06-22, 360
        - Berends, J.W., geb: 1929-11-30, 361
        - Berg, C.M. van den, geb: 1931-01-18, 362
        - Berg, H.J.A. van den, geb: 1929-06-12, 363
        - Berg, H.W. van den, geb: 1936-07-29, 364
        - Bergen, J.A.M van, geb: 1934-01-02, 365
        - Berger, C., geb: 1929-08-31, 366
        - Bergstein, A.J.H., geb: 1931-04-25, 367
        - Beringen, W.L.A., geb: 1938-01-16, 368
        - Berkemeier, W.L., geb: 1932-03-03, 369
        - Berkhof, H.L.A., geb: 1942-01-22, 370
          Openbaarheid beperkt tot 01-01-2023
        - Bertus, J.R., geb: 1937-05-08, 371
        - Beveren, L. van, geb: 1925-03-19, 372
        - Beijes, A.M.H., geb: 1937-12-12, 373
        - Beijnum, J.R. van, geb: 1930-09-11, 374
        - Biemond-van de Brake, E., geb: 1916-04-05, 375
        - Biezen, C. van de, geb: 1939-01-24, 376
        - Blankwater, D.J., geb: 1937-05-08, 377
        - Blekemolen, E.S., geb: 1934-02-06, 378
        - Bleker, J.E., geb: 1929-01-05, 379
        - Blok, J.H., geb: 1932-05-10, 380
        - Bloos, J.G.A., geb: 1930-04-24, 381
        - Bochanen, B., geb: 1938-12-24, 382
        - Bodewes, H.C.G., geb: 1932-06-27, 383
        - Boedisoesatijo, R, geb: 1934-09-16, 384
        - Boer, J. de, geb: 1931-04-26, 385
        - Boerman, C., geb: 1928-01-21, 386
        - Boers, E.P.H., geb: 1944-02-21, 387
          Openbaarheid beperkt tot 01-01-2045
        - Boersema, K., geb: 1928-08-27, 388
        - Bok, H.G., geb: 1934-12-30, 389
        - Boland, J.H., geb: 1925-06-16, 390
        - Bolenius, J.H., geb: 1932-06-04, 391
        - Bonne, C., geb: 1937-09-11, 392
        - Boogaard, H.M. van den, geb: 1934-01-15, 393
        - Boomer, A.J., geb: 1928-10-21, 394
        - Boonacker, H., geb: 1931-03-08, 395
        - Boone, L.J., geb: 1933-08-12, 396
        - Boonstra, J., geb: 1935-09-17, 397
        - Boreel, G.F., geb: 1934-06-29, 398
        - Born, A.C.T. van den, geb: 1927-11-02, 399
          Openbaarheid beperkt tot 01-01-2028
        - Borst, P.M., geb: 1933-08-29, 400
        - Bos, J.J. van den, geb: 1936-07-31, 401
        - Bosland, T.G., geb: 1935-11-17, 402
        - Bosman, H.J., geb: 1934-05-30, 403
        - Bosman, J.C., geb: 1938-10-02, 404
        - Bouman, W.J.C., geb: 1933-04-25, 405
        - Bouten, J.R., geb: 1927-09-21, 406
        - Bouwman, A.A., geb: 1940-02-06, 407
        - Boxtel, A. van, geb: 1926-05-01, 408
          Openbaarheid beperkt tot 01-01-2027
        - Boyen, H.G.M., geb: 1934-06-05, 409
        - Braam, J.G.C., geb: 1933-08-15, 410
        - Breugel, P. van, geb: 1934-09-04, 411
        - Breur, P.N., geb: 1931-07-31, 412
        - Brevink, B.G.G., geb: 1917-03-24, 413
        - Bridie, F.W., geb: 1936-05-22, 414
        - Brinke, B.T. ten, geb: 1938-07-19, 415
        - Broeckhuysen, J.J.F. van, geb: 1939-02-11, 416
        - Broek, F.J.J. van den, geb: 1923-10-17, 417
        - Brouwer, G.D., geb: 1933-05-19, 418
        - Brouwer, J., geb: 1933-10-20, 419
        - Browne, W.E., geb: 1924-10-15, 420
        - Bruins, S.W., geb: 1940-10-15, 421
        - Bruitzman,T.A.A., geb: 1931-01-14, 422
        - Bührs, J.J., geb: 1939-04-13, 423
        - Bulthuis, K., geb: 1937-12-13, 424
        - Bundschuh, E., geb: 1934-07-28, 425
        - Bunje, J.J. de,. geb: 1929-08-07, 426
        - Bunk, D.M., geb: 1938-10-31, 427
        - Burg, F.H.C. van der, geb: 1930-05-09, 428
        - Busschen, A. ten, geb: 1929-10-16, 429
        - Buter, A.J., geb: 1928-10-17, 430
        - Buuron, A.C., geb: 1939-04-15, 431
        - Buijs, A.M., geb: 1938-05-11, 432
        - Buijsen, A.A., geb: 1929-06-13, 433
        - Bijlsma, S.T., geb: 1936-02-11, 434
        - Bijsmans, E.M.H.H., geb: 1926-01-16, 435
        - Bijvank, H.C., geb: 1932-02-17, 436
        - Bijvank, J.J., geb: 1919-10-13, 437
          Openbaarheid beperkt tot 01-01-2020
        - Canjels, C.L.M., geb: 1938-11-17, 438
        - Chaudron, R.A., geb: 1933-06-30, 439
        - Clarijs, G.J., geb: 1937-05-24, 440
        - Claus-Ruts, J.G.E., geb: 1930-10-29, 441
        - Coenen, C.J., geb: 1932-04-27, 442
        - Colijn, J.D., geb: 1928-07-15, 443
        - Cook, J., geb: 1939-01-21, 444
        - Coppen, H.G.H., geb: 1938-08-24, 445
        - Cox, P.J.H., geb: 1920-07-14, 446
          Openbaarheid beperkt tot 01-01-2021
        - Cremers, T.H., geb: 1933-03-19, 447
        - Crull, D., geb: 1928-06-21, 448
        - Crull, N., geb: 1932-09-21, 449
        - Dekker, C., geb: 1933-11-20, 450
        - Dekker-Greeuw, J., geb: 1919-03-04, 451
        - Dekker, H.J., geb: 1930-08-04, 452
        - Denneboom-Franke, E.M., geb: 1928-06-02, 453
        - Derison, G.C.H., geb: 1935-11-18, 454
        - Derks-Lamers, E.M.T., geb: 1928-10-20, 455
        - Deuzen, G.J. van, geb: 1934-01-04, 456
        - Die, B. de, geb: 1934-01-06, 457
        - Dingena, J., geb: 1938-06-16, 458
        - Dirksen, L.J., geb: 1930-09-03, 459
        - Doensen, C.B.M., geb: 1929-08-15, 460
        - Doesburg, T.H.M., geb: 1936-01-03, 461
        - Dokter, H.D., geb: 1934-06-19, 462
        - Dooper, B.M., geb: 1932-05-31, 463
        - Dooren-Essing, T.J.P van, geb: 1939-06-04, 464
        - Doorn, L. van, geb: 1935-08-30, 465
        - Driel, G. van, geb: 1929-02-05, 466
        - Dungen-van Dinten, B.J.M. van den, geb: 1934-01-02, 467
        - Dijk, H.J.M. van, geb: 1944-07-20, 468
        - Dijk, J. van, geb: 1937-11-19, 469
        - Dijk, M. van, geb: 1933-08-13, 470
        - Dijk, M.J. van, geb: 1937-08-11, 471
        - Dijksman, M.P., geb: 1931-05-25, 472
        - Eeden, J.A.P.G. van, geb: 1932-03-21, 473
        - Eerde, D. van, geb: 1938-03-02, 474
        - Eerden, J.P. van, geb: 1936-10-08, 475
        - Eersel, J. van, geb: 1930-04-24, 476
        - Einmahl, H.G., geb: 1940-08-12, 477
        - Elst, L.C. van der, geb: 1937-10-25, 478
        - Es, A. van, geb: 1931-10-26, 479
        - Es, J.A. van, geb: 1935-02-24, 480
        - J. Evers, geb: 1931-09-04, 481
        - Evers, L.P., geb: 1928-11-29, 482
        - Ewals-Vossen, C.C.A., geb: 1904-06-20, 483
        - Eynatten, A.A.P.K. van, geb: 1934-09-23, 484
        - Ezzat, A.N., geb: 1932-10-29, 485
        - Feteris, V.B., geb: 1928-10-09, 486
        - Fleur, D.A. la, geb: 1938-08-26, 487
        - Flipsen, P., geb: 1924-07-04, 488
        - Floren, A.P.L., geb: 1937-03-14, 489
        - Fontijne, A., geb: 1939-03-01, 490
        - Fontijn, J.L., geb: 1927-06-24, 491
        - Fraai, R.J.A., geb: 1936-01-27, 492
        - Frank, A.H., geb: 1936-08-25, 493
        - Fransen, F.G., geb: 1928-02-23, 494
        - Franssen, E., geb: 1909-10-02, 495
        - Freriks, H.G., geb: 1928-08-12, 496
        - Fries, D., geb: 1924-03-30, 497
        - Frijns, J.W.G., geb: 1931-04-18, 498
        - Frijns, M.H., geb: 1926-10-21, 499
        - Fröberg, A., geb: 1939-11-01, 500
        - Fröberg, L., geb: 1932-05-18, 501
        - Gaag, B.M. van der, geb: 1929-04-03, 502
        - Gaemers, A.J., geb: 1944-08-01, 503
        - Galen, G. van, geb: 1939-10-14, 504
        - Gall-Weening, G., geb: 1923-01-29, 505
        - Gartz, M.M.G.W., geb: 1933-11-19, 506
        - Geelhoed, L.A., geb: 1942-11-12, 507
          Openbaarheid beperkt tot 01-01-2043
        - Geest-Vogelaar, J. van de, geb: 1942-10-11, 508
        - Geleerd, H.A., geb: 1935-03-15, 509
        - Gemmink, J., geb: 1929-05-31, 510
        - Gerards, J.H.M., geb: 1938-09-24, 511
        - Gerven, J.C.M. van, geb: 1929-01-18, 512
        - Geus, A.M de, geb: 1931-06-18, 513
        - Geven, M.P.H., geb: 1937-02-11, 514
        - Geijsen, J.P., geb: 1940-10-03, 515
        - Gielens, W.A., geb: 1935-08-07, 516
        - Gils, P.J.B.van, geb: 1917-01-19, 517
        - Ginkel-van de Vegt, I. van, geb: 1934-11-06, 518
        - Godderij, J.M.G., geb: 1939-01-14, 519
        - Goedbloed, A.P., geb: 1934-06-18, 520
        - Goossens, G.R.J., geb: 1933-08-19, 521
        - Gordon, J.W., geb: 1934-06-26, 522
        - Gorman, D.J., geb: 1936-05-23, 523
        - Graaf, A. van de, geb: 1937-11-14, 524
        - Graaman, J.J., geb: 1937-07-07, 525
        - Grefte, W.M. de, geb: 1935-12-19, 526
        - Griend, W.A. van de, geb: 1937-11-27, 527
        - Griffioen, P., geb: 1934-12-27, 528
        - Groenewegen, J.C., geb: 1929-07-24, 529
        - Gronsveld, Q.W., geb: 1936-08-13, 530
        - Gulpen, N.J.H., geb: 1934-04-13, 531
        - Haan, A.A. de, geb: 1932-12-06, 532
        - Haan, J. de, geb: 1936-06-18, 533
        - Haaren, F.I.M. van, geb: 1935-11-16, 534
        - Haeften, J.F. van, geb: 1934-06-17, 535
        - Haga, M.P.J., geb: 1938-08-26, 536
        - Haga, N., geb: 1934-12-13, 537
        - Hallen, G.A., geb: 1921-02-21, 538
          Openbaarheid beperkt tot 01-01-2022
        - Hallen, W.A., geb: 1922-08-10, 539
        - Ham-Zandboer, E.B.P. van, geb: 1939-09-27, 540
        - Ham, H.H.J. van der, geb: 1940-09-12, 541
        - Hanssen, J.P.G., geb: 1937-09-07, 542
        - Hardeveld, J.H. van, geb: 1925-06-02, 543
        - Harmsen, J., geb: 1932-10-19, 544
        - Hartman, F., geb: 1939-05-09, 545
        - Hartman, M.E., geb: 1931-11-28, 546
        - Hartog, H.W. den, geb: 1937-01-08, 547
        - Hatry, P., geb: 1929-10-29, 548
        - Hattori, R., geb: 1921-01-11, 549
        - Hazelzet, R.M., geb: 1942-03-26, 550
        - Heck, F.C. van, geb: 1935-09-02, 551
        - Heel, H.P. van, geb: 1931-03-14, 552
        - Heeneman, A., geb: 1935-06-02, 553
        - Heerschop, J.R., geb: 1936-01-12, 554
        - Heinen, A.J., geb: 1933-09-21, 555
        - Heinen, G.J., geb: 1941-03-21, 556
          Openbaarheid beperkt tot 01-01-2042
        - Heinen, R.W., geb: 1944-09-15, 557
        - Heintges, A.C., geb: 1928-06-11, 558
        - Helsloot, J., geb: 1921-03-08, 559
        - Herpers, P.J., geb: 1929-05-28, 560
        - Hes, F.W.J.A., geb: 1934-06-05, 561
        - Heijden, A.J. van der, geb: 1939-04-14, 562
        - Heijden, C.P. van der, geb: 1939-12-22, 563
        - Heijne, J.J., geb: 1934-11-08, 564
        - Hilgerdenaar, H.M., geb: 1937-03-03, 565
        - Hirschhorn, J., geb: 1921-07-27, 566
        - Hochstenbach, J.F.M.E., geb: 1939-01-02, 567
        - Hoek, F. van, geb: 1939-08-17, 568
        - Hoek, H.P.A. van, geb: 1938-08-01, 569
        - Hoff, J.M. van den, geb: 1935-06-18, 570
        - Hofland, J., geb: 1923-09-12, 571
        - Hollander, J., geb: 1927-08-01, 572
        - Hoof, P.A.J. van, geb: 1929-04-27, 573
        - Hoogdalem, H.G. van, geb: 1934-01-16, 574
        - Hoogt, N. van der, geb: 1929-03-19, 575
        - Hoorn, J., geb: 1937-02-27, 576
        - Horst, G.O.J.M. ten, geb: 1934-07-21, 577
        - Horst, N.P.J. van der, geb: 1936-12-13, 578
        - Houben, J.H.M., geb: 1936-07-17, 579
        - Houwelingen, A. van, geb: 1930-04-04, 580
        - Hovens, P.J., geb: 1929-09-30, 581
        - Huizing, H.E., geb: 1934-10-21, 582
        - Hulzebosch, J.C.M., geb: 1938-03-31, 583
        - Ierlant, J.H.M.C. van, geb: 1918-12-18, 584
        - Jager, A. de, geb: 1937-09-11, 585
        - Jansen, B., geb: 1928-08-16, 586
        - Jansen, H.W., geb: 1923-11-22, 587
        - Jansen, M., geb: 1933-08-24, 588
        - Jansen, T.W., geb: 1938-08-31, 589
        - Janssen, H., geb: 1938-10-15, 590
        - Janssen, J.M., geb: 1934-09-08, 591
        - Jong, G. de, geb: 1928-01-27, 592
        - Jong, J.W. de, geb: 1927-10-30, 593
        - Jonge, J. de, geb: 1911-08-22, 594
        - Jonge, J. de, geb: 1917-10-03, 595
        - Jonge, P.J.J. de, geb: 1934-02-10, 596
        - Joosen, F.J., geb: 1934-05-05, 597
        - Joosten, W.P.M., geb: 1934-01-19, 598
        - Jorritsma, H.M., geb: 1934-02-20, 599
        - Kaal, T.H., geb: 1930-04-06, 600
        - Kam, G.M.L., geb: 1919-04-18, 601
        - Kamstra, L.J., geb: 1933-02-08, 602
        - Kanteman, C.A., geb: 1918-11-09, 603
        - Kappert, J.A.G., geb: 1935-11-17, 604
        - Kardol, B., geb: 1927-03-20, 605
        - Karnebeek, H.A. van, geb: 1938-04-05, 606
        - Kasbergen, J., geb: 1935-10-15, 607
        - Kastelein, H., geb: 1934-06-07, 608
        - Kerkhof, M.A., geb: 1925-04-21, 609
        - Kettani, M.A., geb: 1919-06-06, 610
        - Ketting, N.G., geb: 1938-10-24, 611
        - Keunen, M.J.A.M., geb: 1938-11-27, 612
        - Kievit, M.P., geb: 1933-02-13, 613
        - Kiggen, L.J., geb: 1937-06-15, 614
        - Kindermann, A.J., geb: 1940-07-17, 615
        - Kirch, P.F.J., geb: 1938-06-30, 616
        - Klaassen, A.L.M., geb: 1919-05-11, 617
        - Klasens, B.H., geb: 1937-04-29, 618
        - Kleef, D.J. van, geb: 1932-08-30, 619
        - Kleine, M.A. de, geb: 1935-09-15, 620
        - Kleinjan, C., geb: 1933-03-27, 621
        - Kleiterp, J., geb: 1933-05-02, 622
        - Klep, P.H.A., geb: 1940-01-05, 623
        - Klinkenberg, J., geb: 1937-04-24, 624
        - Kloe, C.W. de, geb: 1938-02-09, 625
        - Klooster, A.J. van 't, geb: 1924-11-08, 626
        - Kluck, B.A.J., geb: 1933-01-15, 627
        - Knufman, G.H., geb: 1936-04-24, 628
        - Koedood, J.J., geb: 1929-09-07, 629
        - Kok, D., geb: 1932-02-22, 630
        - Kok, J.E., geb: 1929-02-05, 631
        - Koldewijn, J.J., geb: 1924-06-16, 632
        - Kolman, G.H.J., geb: 1933-06-21, 633
        - Koning, J. de, geb: 1920-04-18, 634
        - Koning, J.B.M., geb: 1934-05-17, 635
        - Koning-Kock, J.J.M de, geb: 1937-11-23, 636
        - Koopman, G., geb: 1933-08-21, 637
        - Koot, H.L., geb: 1933-04-29, 638
        - Kooij, G.L. van der, geb: 1930-05-23, 639
        - Koppen, C., geb: 1934-11-22, 640
        - Koppenol, M.W., geb: 1929-09-21, 641
        - Korsten, H., geb: 1919-01-04, 642
        - Korten-Tillemans, A.M.P.P., geb: 1919-06-29, 643
        - Koijmans, P.J., geb: 1935-09-15, 644
        - Kraaij, A.C. van, geb: 1924-06-15, 645
        - Kramer, F., geb: 1922-08-13, 646
        - Kramer, G., geb: 1929-06-20, 647
        - Kreuger, F.H., geb: 1928-05-14, 648
        - Kriek, J., geb: 1935-04-25, 649
        - Kruithof, H., geb: 1935-09-04, 650
        - Kruitwagen, E.H.M., geb: 1940-12-16, 651
        - Kruijf, J. de, geb: 1934-06-08, 652
        - Kruijsen, P.A., geb: 1940-02-27, 653
        - Kuipers, J.D., geb: 1937-09-27, 654
        - Kuperus, K.W., geb: 1938-05-20, 655
        - Kuijf, H.A.M., geb: 1929-12-22, 656
        - Kuijpers, W.A., geb: 1935-10-20, 657
        - Laan, C.J. van der, geb: 1930-01-13, 658
        - Laan, J. van der, geb: 1938-09-01, 659
        - Laan, W.M., geb: 1940-09-03, 660
        - Laats, J., geb: 1909-02-08, 661
        - Laban, J.H., geb: 1939-11-23, 662
        - Lacroze de Fortabat, M.A.S., geb: 1921-08-15, 663
        - Lageman, W.F.G.L., geb: 1938-03-25, 664
        - Lahaije, F.W., geb: 1935-10-11, 665
        - Lambers, H., geb: 1938-03-23, 666
        - Land, H.R., geb: 1932-02-29, 667
        - Landesbergen, J.F., geb: 1935-02-09, 668
        - Langebroek, C., geb: 1936-11-10, 669
        - Langevelde, A.P. van, geb: 1936-09-04, 670
        - Lansink, O.J., geb: 1931-07-05, 671
        - Lantinga, P., geb: 1936-01-17, 672
        - Lebon, J.A., geb: 1927-03-03, 673
        - Leeuw, F.J. de, geb: 1937-03-04, 674
        - Leeuwens, H.A.J., geb: 1933-06-01, 675
        - Lelie, F.R., geb: 1937-12-04, 676
        - Lem, D., geb: 1939-12-16, 677
        - Leppink, G.J., geb: 1929-08-25, 678
        - Leijten-van Gils, H.J., geb: 1924-01-06, 679